# 活动期满送机器的会计处理

提问人：mengmeng88@ 时间：2020-05-30 23:28:00
请教陈版，公司从事第三方支付，本公司以流水额的累进奖励激励代理商对POS机向商户进行铺货，并以收取保证金的形式向代理商发送POS机，达到一定的流水额退还保证金，且合同写明POS所有权归公司，但是实际上去商户退POS机的成本有点高，实为赠送，请问是否有可能作为销售处理。

回答人：chenyiwei
这里首先要确定这些POS机对于代理商和商户而言有无独立的价值，即，这些POS机是作为本公司的第三方支付服务的载体，只能用于接受本公司提供的服务；还是没有特殊的使用限制，也可以用于其他同类支付机构的服务提供。
如果具有独立价值的，则属于以实物形式向代理商和商户提供的返利；
如果不具有独立商业价值的，则属于对服务收费的折扣调整。